【裁判字號】    95,易,760
【裁判日期】    950428
【裁判案由】    竊盜
【裁判全文】
臺灣臺中地方法院刑事判決               95年度易字第760號
公  訴  人  臺灣臺中地方法院檢察署檢察官
被      告  乙○○
                      樓
上列被告因竊盜案件，經檢察官提起公訴（九十五年度偵字第四
一六九號）及移送併案審理（九十五年度偵字第六三０九號），
嗣經本院合議庭裁定由受命法官獨任行簡式審判程序，本院判決
如下：
    主    文
乙○○連續踰越牆垣竊盜未遂，累犯，處有期徒刑捌月。扣案之
手電筒壹支、手套壹隻，均沒收。
    犯罪事實
一、乙○○曾於民國八十七年間犯竊盜罪，經臺灣高雄地方法院
    判處有期徒刑一年四月確定，於九十年十二月三十一日縮刑
    期滿執行完畢。詎仍未能悔改，基於意圖為自己不法所有之
    概括犯意，於九十五年二月五日晚上七時四十分許，騎乘車
    牌號碼SNR─928號輕機車至臺中縣大里市○里路四七五號丙
    ○○開設之「鍾瀅資源回收場」圍牆外，隨即攀爬樹木踰越
    圍牆進入該資源回收場，於著手竊取銅線尚未得手之際，為
    警接獲民眾報案而趕至上址，當場逮捕乙○○，並扣得其所
    有行竊用之手電筒一支、手套一雙。復與王明耀共同基於意
    圖為自己不法所有之犯意聯絡，於九十五年三月六日下午二
    時許，在臺中縣大里市○○路六四八號旁，共同徒手竊取甲
    ○○所有置放於車號R9─6072號貨車上之電纜線一批（重一
    百五十五公斤），將之搬運到各自所騎乘之機車腳踏板上，
    載運至臺中縣大里市○○里○○街一七六巷三五弄六號，嗣
    於同日下午五時三十五分許，為巡邏員警在上址查獲，並扣
    得該電纜線一批（業已發還甲○○）
二、案經臺中縣警察局霧峰分局報請臺灣臺中地方法院檢察署檢
    察官偵查起訴及移送併案審理。
    理    由
一、訊據被告乙○○對於上揭事實坦承不諱，核與被害人丙○○
    、甲○○於警詢時指述，共犯王明耀於警詢時及偵查中供述
    之情節相符，復有贓物認領保管單二份、現場照片十三張附
    卷可稽，並有扣案之手電筒一支、手套一雙可資佐證，事證
    明確，被告犯行堪以認定
二、核被告所為，係犯刑法第三百二十一條條第二項、第一項第
    二款之踰越牆垣竊盜未遂罪、刑法第三百二十條第一項之普
    通竊盜既遂罪。被告與共犯王耀明間就前開竊盜電纜線部分
    ，有犯意之聯絡及行為之分擔，為共同正犯。被告單獨竊取
    銅線部分已著手於犯罪行為之實行而不遂，為未遂犯，依刑
    法第二十六條前段規定減輕其刑。被告所為一次踰越牆垣竊
    盜未遂、一次普通竊盜既遂犯行，時間緊接，觸犯構成犯罪
    要件相同之罪名，顯係基於概括犯意反覆為之，為連續犯，
    應依刑法第五十六條之規定論以踰越牆垣竊盜未遂一罪論，
    並加重其刑。查被告曾於八十七年間犯竊盜罪，經臺灣高雄
    地方法院判處有期徒刑一年四月確定，於九十年十二月三十
    一日縮刑期滿執行完畢之事實，業據被告於本院審理時供承
    在卷，並有臺灣高等法院被告前案紀錄表、臺灣臺中地方法
    院檢察署刑案資料查註紀錄表附卷可憑，其於有期徒刑執行
    完畢後，五年以內再犯本件有期徒刑以上之罪，為累犯，應
    依刑法第四十七條之規定加重其刑，並依法先遞加重其刑後
    ，再減輕之。被告夥同共犯王耀明共同竊取電纜線之犯行，
    雖未據起訴，惟與其前開已起訴經論罪科刑之踰越牆垣竊盜
    未道部分，有連續犯之裁判上一罪關係，為起訴效力所及，
    自應併予審理。爰審酌被告有數次竊盜前科，有臺灣高等法
    院被告前案紀錄表在卷可憑，仍未能悔改，不思勤奮工作以
    賺取應得之報酬，竟一再以不勞而獲之手段行竊，其犯罪手
    段，尚未竊得銅線，已竊得之電纜線已由被害人甲○○領回
    ，所生危害不大，犯後坦承所犯、態度良好等一切情狀，量
    處如主文所示之刑。扣案之手電筒一支係被告所有，供其行
    竊所用之物，業據被告於本院審理時供承在卷；另被告於本
    院審理時供稱：扣案之手套一雙係伊在資源回場附近撿拾的
    等語，而被害人丙○○於警詢時亦未指述該手套為其所有，
    衡諸該手套一雙已甚污穢，有照片一張附於警卷可憑，應係
    他人棄置之無主物，被告撿拾之，應已取得該手套所有權，
    是扣案之手電筒一支及手套一雙均應依刑法第三十八條第一
    項第二款之規定宣告沒收。另被告於警詢及本院審理時堅決
    否認於前開時地欲竊取銅線時，有以資源回收場內堆放之鋁
    條撐開鐵皮圍籬，於偵查中亦未作此供述，且檢察官亦未認
    被告該次竊盜有攜帶兇器之情事，是起訴書關於被告「並以
    資源回收場內堆放之鋁條撐開鐵皮圍籬」，應係誤載，併予
    敘明。
據上論斷，應依刑事訴訟法第二百七十三條之一第一項、第二百
九十九條第一項前段，刑法五十六條、第三百二十一條第二項、
第一項第二款、第二十六條前段、第四十七條、第三十八條第一
項第二款，判決如主文。
本案經檢察官丁○○到庭執行職務。
中    華    民    國    95    年    4     月    28    日
                  刑事第十四庭      法  官  黃渙文
上正本證明與原本無異。
如不服本判決，應於送達後十日內向本院提出上訴狀（須附繕本
），上訴於臺灣高等法院臺中分院。
中    華    民    國    95    年    4     月    28    日
                                    書記官  蔡宜林
附錄本案論罪科刑法條全文
刑法第三百二十一條：
犯竊盜罪而有左列情形之一者，處六月以上五年以下有期徒刑：
    一、於夜間侵入住宅或有人居住之建築物、船艦，或隱匿其內而犯之者。
    二、毀越門扇、牆垣或其他安全設備而犯之者。
    三、攜帶兇器而犯之者。
    四、結夥三人以上而犯之者。
    五、乘火災、水災或其他災害之際而犯之者。
    六、在車站、埠頭而犯之者。
前項之未遂犯罰之。


司法院資訊處製作；財團法人民間司法改革基金會備份。
